---
title: "Análisis de Iniciativas Populares de Norma"
---

```{r setup, include=FALSE}
knitr::opts_chunk$set(echo = TRUE)

library(readxl)
library(httr)
library(tidyverse)
library(plotly)
library(googleVis)
library(R2HTML)
library(stringi)
library(pander)

url<-'https://plataforma.chileconvencion.cl/m/iniciativa_popular/iniciativas.xls'
GET(url, write_disk(TF <- tempfile(fileext = ".xls")))

iniciativas <- read_excel(TF) %>% as_tibble()

```

<p align="justify">
La información presente en esta plataforma proviene directamente desde la **Plataforma digital de participación popular**, en el siguiente enlace: <https://plataforma.chileconvencion.cl>. Especificamente, se muestra a continuación lo relacionado con **Iniciativas Populare de Norma**, observando el apoyo, comisiones, temas y personas relacionadas con cada iniciativa.
</p>

<p align="justify">
Habiendo terminado la fecha de presentación de iniciativas, se espera contribuir en el apoyo de las mismas a través de la información presente acá. Considerar que el apoyo es hasta el 1 de febrero. 
</p>

<p>&nbsp;</p>
<p>&nbsp;</p>

**Creación: 2021-01-20**

**Actualización: `r Sys.Date()`**


## Una mirada a las iniciativas {.tabset .tabset-fade .tabset-pills}

### Análisis por iniciativa

```{r, message=FALSE, warning=FALSE, echo=FALSE}
# Iniciativas populares

populares_01 <- iniciativas %>% 
  select(Nº, `Título`, `Cantidad de Apoyos`, URL) %>%
  rename(NUMERO = Nº,
         TITULO = `Título`,
         APOYOS = `Cantidad de Apoyos`) %>% 
  mutate(TITULO = stri_trans_general(toupper(TITULO), "Latin-ASCII")) %>% 
  arrange(desc(APOYOS)) %>% 
  filter(APOYOS > 8000) 

populares_01$TITULO <- factor(populares_01$TITULO, 
                              levels = populares_01$TITULO[order(populares_01$APOYOS)]) 

vline <- function(x = 0, color = 'rgb(40,70,58)') {
  list(
    type = "line",
    y0 = 0,
    y1 = 1,
    yref = "paper",
    x0 = x,
    x1 = x,
    line = list(color = color, dash="dot")
  )
}

m <- list(l=550, r=0, b=10, t=35, pad=4)

fig <- plot_ly(populares_01, x = ~APOYOS, y = ~TITULO, type = 'bar', text = ~TITULO,
               marker = list(color = 'rgb(183,191,16)',
                             line = list(color = 'rgb(121,134,60)',
                                         width = 1.5)),
               orientation = 'h') %>% 
  layout(title = 'Iniciativas con más de 8000 apoyos', font=list(size = 15)) %>%
  layout(xaxis = list(title = 'Número de apoyos'), yaxis = list(title = '')) %>%
  layout(xaxis = list(titlefont = list(size = 10), tickfont = list(size = 10)), 
         yaxis = list(titlefont = list(size = 8), tickfont = list(size = 8))) %>% 
  layout(margin=m) %>% 
  layout(shapes = list(vline(15000)))

fig

populares_02 <- populares_01 %>% 
  filter(APOYOS > 15000)



```

<p align="justify">
Se debe recordar el compromiso por parte de la convención de discutir las iniciativas populares que superen los 15k de apoyo. 

La línea punteada muestra dicho valor para poder tener una impresión de las iniciativas que superan el número. 

Actualmente `r nrow(populares_02)` iniciativas superan los 15k.
</p>

<p>&nbsp;</p>
<p>&nbsp;</p>


### Análisis de iniciativas por comisión

```{r, message=FALSE, warning=FALSE, echo=FALSE}
# Iniciativas por comisión

comision_01 <- iniciativas %>% 
  group_by(Comisión) %>% 
  summarise("Iniciativas por comisión" = n())

comision_01$Comisión <- factor(comision_01$Comisión, 
                              levels = comision_01$Comisión[order(comision_01$`Iniciativas por comisión`)]) 

m <- list(l=500, r=0, b=10, t=30, pad=4)

fig <- plot_ly(comision_01, x = ~`Iniciativas por comisión`, y = ~Comisión, type = 'bar', text = ~Comisión,
               marker = list(color = 'rgb(183,191,16)',
                             line = list(color = 'rgb(121,134,60)',
                                         width = 1.5)),
               orientation = 'h') %>% 
  layout(title = 'Iniciativas por comisión', font=list(size = 15)) %>%
  layout(xaxis = list(title = 'Número de iniciativas'), yaxis = list(title = '')) %>%
  layout(xaxis = list(titlefont = list(size = 10), tickfont = list(size = 10)), 
         yaxis = list(titlefont = list(size = 10), tickfont = list(size = 10))) %>% 
  layout(margin=m)

fig


```

<p align="justify">
En el caso de las comisiones, existe un predominancia por parte de las iniciativas relacionadas con **Derechos Fundamentales**, lo que se relaciona con las distintas visiones en la actualidad sobre cuáles deberían ser lo lineamientos básicos de la sociedad futura que se busca construir. 
</p>

<p>&nbsp;</p>
<p>&nbsp;</p>

### Análisis de iniciativas por tema


```{r, message=FALSE, warning=FALSE, echo=FALSE}

# Iniciativas por tema

tema_01 <- iniciativas %>% 
  group_by(Tema) %>% 
  count() %>% 
  filter(n > 10) %>% 
  arrange(desc(n)) 

tema_02 <- tema_01 %>% 
  filter(n > 20)

tema_02$Tema <- factor(tema_02$Tema, levels = tema_02$Tema[order(tema_02$n)])
m <- list(l=500, r=0, b=10, t=35, pad=4)


fig <- plot_ly(tema_02, x = ~n, y = ~Tema, type = 'bar', text = ~Tema,
               marker = list(color = 'rgb(183,191,16)',
                             line = list(color = 'rgb(121,134,60)',
                                         width = 1.5)),
               orientation = 'h') %>%
  layout(autosize = T, margin=list( l = 50, r = 50, b = 100, t = 100,  pad = 4)) %>%
  layout(title = 'Temas con más de 20 iniciativas', font=list(size = 15)) %>%
  layout(xaxis = list(title = 'Número de iniciativas'), yaxis = list(title = '')) %>%
  layout(xaxis = list(titlefont = list(size = 10), tickfont = list(size = 10)), 
         yaxis = list(titlefont = list(size = 10), tickfont = list(size = 10))) %>%
  layout(margin=m)

fig
```

<p align="justify">
Dentro de los temas de las iniciativas, se observa algo parecido a lo relacionado con las comisiones, ocupando un lugar relevante **Sistema electoral y organizaciones políticas** e **Instituciones, organización del Estado y régimen político**, temas muy relacionados con las distintas visiones de la sociedad. Por otra parte, el primer lugar es ocupado por **Educación**, en donde existen múltiples iniciativas que plantean visiones futuras de la educación en Chile.
</p>

<p>&nbsp;</p>
<p>&nbsp;</p>

### Iniciativas por persona


```{r, message=FALSE, warning=FALSE, echo=FALSE}

# Por persona

personas <- iniciativas %>% 
  group_by(Autor) %>% 
  summarise("Número de iniciativas" = n()) %>% 
  filter(`Número de iniciativas` > 1)

personas_01 <- personas %>% 
  group_by(`Número de iniciativas`) %>% 
  summarise("Número de personas" = n()) 

# Personas con más de una iniciativa

personas_01$`Número de iniciativas` <- factor(personas_01$`Número de iniciativas`, 
                                              levels = personas_01$`Número de iniciativas`[order(personas_01$`Número de personas`)]) 

m <- list(l=50, r=0, b=10, t=35, pad=4)

fig <- plot_ly(personas_01, x = ~`Número de personas`, y = ~`Número de iniciativas`, type = 'bar',
               marker = list(color = 'rgb(183,191,16)',
                             line = list(color = 'rgb(121,134,60)',
                                         width = 1.5)),
               orientation = 'h') %>% 
  layout(title = 'Número de iniciativas por persona', font=list(size = 15)) %>%
  layout(xaxis = list(title = 'Número de personas'), yaxis = list(title = 'Cantidad de iniciativas')) %>%
  layout(xaxis = list(titlefont = list(size = 10), tickfont = list(size = 10)), 
         yaxis = list(titlefont = list(size = 10), tickfont = list(size = 10))) %>% 
  layout(margin=m)

fig
```

<p align="justify">
Este gráfico nos da una impresión de la participación dentro de la plataforma; en la actualidad hay `r nrow(iniciativas)`, en donde `r sum(personas_01$"Número de personas")` personas han presentado más de una iniciativa. 
</p>

<p>&nbsp;</p>
<p>&nbsp;</p>

```{r, message=FALSE, warning=FALSE, echo=FALSE}

# Personas con más de una iniciativa

personas_02 <- iniciativas %>% 
  group_by(Autor) %>% 
  summarise("Número de iniciativas" = n()) %>% 
  filter(`Número de iniciativas` > 3)

personas_02$Autor <- factor(personas_02$Autor, 
                            levels = personas_02$Autor[order(personas_02$`Número de iniciativas`)]) 

m <- list(l=170, r=0, b=10, t=35, pad=4)

fig <- plot_ly(personas_02, x = ~`Número de iniciativas`, y = ~Autor, type = 'bar',
               marker = list(color = 'rgb(183,191,16)',
                             line = list(color = 'rgb(121,134,60)',
                                         width = 1.5)),
               orientation = 'h') %>% 
  layout(title = 'Personas con más de 3 iniciativas', font=list(size = 15)) %>%
  layout(xaxis = list(title = 'Número de iniciativas'), yaxis = list(title = '')) %>%
  layout(xaxis = list(titlefont = list(size = 10), tickfont = list(size = 10)), 
         yaxis = list(titlefont = list(size = 10), tickfont = list(size = 10))) %>% 
  layout(margin=m)

fig
```

<p align="justify">
En términos de  nombres, se muestra quienes destacan con más de tres iniciativas en la plataforma.
</p>

<p>&nbsp;</p>
<p>&nbsp;</p>

<script>
   $(document).ready(function() {
     $head = $('#header');
     $head.prepend('<img src=\"logo.png\" style=\"float: right;width: 150px;\"/>')});
</script>

