---
title: "Análisis"
output:
  html_document:
    theme: flatly
    includes:
      after_body: footer.html
    lib_dir: site_libs
    self_contained: no
    css: "style_2.css"
---

```{r setup, include=FALSE}
knitr::opts_chunk$set(echo = TRUE)

library(readxl)
library(httr)
library(tidyverse)
library(plotly)
library(googleVis)
library(R2HTML)
library(stringi)
library(pander)

url<-'https://plataforma.chileconvencion.cl/m/iniciativa_popular/iniciativas.xls'
GET(url, write_disk(TF <- tempfile(fileext = ".xls")))

iniciativas <- read_excel(TF) %>% as_tibble()

```

<p align="justify">
Dentro de las iniciativas de participación ciudadana por parte de la convención constituyente, esta la **Plataforma digital de participación popular**, la que puede ser encontrada en el siguiente enlace: <https://plataforma.chileconvencion.cl>. En dicha plataforma, existe la posibilidad de convocar a **Cabildos** como también la generación de **Iniciativa Popular de Norma**. Este informe intenta mostrar algunas cifras relacionadas con las iniciativas populares en dicha plataforma. 
</p>

## Una mirada a las propuestas {.tabset .tabset-fade .tabset-pills}

### Análisis por iniciativa

En el contexto de cada iniciativa, el gráfico presenta las iniciativas que cuenta más de 3000 apoyos en la plataforma. Cada iniciativa está indicada por su número identificador, por un tema de espacio pero más abajo se especifica la tabla que contiene el detalle y el enlace a cada iniciativa. 

```{r, message=FALSE, warning=FALSE, echo=FALSE}
# Iniciativas más populares


populares_01 <- iniciativas %>% 
  select(Nº, `Título`, `Cantidad de Apoyos`, URL) %>%
  rename(NUMERO = Nº,
         TITULO = `Título`,
         APOYOS = `Cantidad de Apoyos`) %>% 
  mutate(TITULO = stri_trans_general(toupper(TITULO), "Latin-ASCII")) %>% 
  arrange(desc(APOYOS)) %>% 
  filter(APOYOS > 3000) %>% 
  slice_head(n = 30) 

populares_01$NUMERO <- factor(populares_01$NUMERO, 
                                levels = populares_01$NUMERO[order(populares_01$APOYOS)]) 

m <- list(l=10, r=0, b=50, t=50, pad=4)

fig <- plot_ly(populares_01, x = ~NUMERO, y = ~APOYOS, type = 'bar', text = ~TITULO,
               marker = list(color = 'rgb(158,202,225)',
                             line = list(color = 'rgb(8,48,107)',
                                         width = 1.5))) %>% 
  layout(title = 'Iniciativas con mayor apoyo', font=list(size = 20)) %>%
  layout(xaxis = list(title = 'Número de la iniciativa'), yaxis = list(title = 'Número de apoyos')) %>%
  layout(xaxis = list(titlefont = list(size = 10), tickfont = list(size = 10)), 
         yaxis = list(titlefont = list(size = 10), tickfont = list(size = 10))) %>% 
  layout(margin=m)

fig
```


### Análisis de iniciativas por tema


```{r, message=FALSE, warning=FALSE, echo=FALSE}

# Iniciativas por tema

tema_01 <- iniciativas %>% 
  group_by(Tema) %>% 
  count() %>% 
  filter(n > 10) %>% 
  arrange(desc(n)) 

tema_01$Tema <- factor(tema_01$Tema, levels = tema_01$Tema[order(tema_01$n)])
m <- list(l=500, r=0, b=50, t=50, pad=4)


fig <- plot_ly(tema_01, x = ~n, y = ~Tema, type = 'bar', text = ~Tema,
               marker = list(color = 'rgb(158,202,225)',
                             line = list(color = 'rgb(8,48,107)',
                                         width = 1.5)),
               orientation = 'h') %>%
  layout(autosize = T, margin=list( l = 50, r = 50, b = 100, t = 100,  pad = 4)) %>%
  layout(title = 'Iniciativas por tema', font=list(size = 20)) %>%
  layout(xaxis = list(title = 'Número de iniciativas'), yaxis = list(title = '')) %>%
  layout(xaxis = list(titlefont = list(size = 10), tickfont = list(size = 10)), 
         yaxis = list(titlefont = list(size = 10), tickfont = list(size = 10))) %>%
  layout(margin=m)

fig


```

<script>
   $(document).ready(function() {
     $head = $('#header');
     $head.prepend('<img src=\"logo.png\" style=\"float: right;width: 200px;\"/>')});
</script>

